es: Ropa y accesorios > Prendas de vestir > Trajes ceremoniales y tradicionales > Kimonos: Chaquetas haori; Chaquetas y cárdigans de kimono; Yukatas
en: Apparel & Accessories > Clothing > Traditional & Ceremonial Clothing > Kimonos: Haori Jackets; Kimono Jackets & Cardigans; Yukatas
ja: ファッション・アクセサリー > 衣料品 > 伝統衣装・礼服 > 着物: 羽織; 着物ジャケット＆カーディガン; 浴衣
ko: 의류/액세서리 > 의류 > 전통/예식 의상 > 기모노: 하오리 재킷; 기모노 재킷 및 가디건; 유카타
bg-BG: Облекло и аксесоари > Облекло > Традиционно и церемониално облекло > Кимона: Хаори якета; Якета и жилетки тип „кимоно“; Юката
fr: Vêtements et accessoires > Vêtements > Vêtements traditionnels et de cérémonie > Kimonos: Vestes haori; Vestes et gilets kimono; Yukatas
da: Tøj og tilbehør > Tøj > Traditionelt og ceremonielt tøj > Kimonoer: Haori-jakker; Kimonojakker og -cardigans; Yukataer
lt-LT: Apranga ir aksesuarai > Drabužiai > Tradiciniai ir ceremoniniai drabužiai > Kimono: „Haori“ stiliaus striukės; Kimono švarkai ir megztiniai; Jukatos
pt-BR: Vestuário e acessórios > Roupas > Roupas tradicionais e para cerimônias > Quimonos: Jaquetas haori; Jaquetas e cardigãs quimono; Yukatas
it: Abbigliamento e accessori > Abbigliamento > Abbigliamento tradizionale e cerimoniale > Kimono: Giacche haori; Giacche e cardigan kimono; Yukata
sl-SI: Oblačila in dodatki > Oblačila > Tradicionalna in obredna oblačila > Kimoni: Jakne Haori; Kimono jakne in jopice; Jukate
sv: Kläder och accessoarer > Klädsel > Traditions- och högtidskläder > Kimonor: Haori-jackor; Kimonojackor och -koftor; Yukatas
tr: Kıyafet ve Aksesuarlar > Giyim Eşyaları > Geleneksel ve Törenlerde Giyilen Kıyafetler > Kimonolar: Haori ceketler; Kimono ceketler ve hırkalar; Yukatalar
vi: Quần áo & Phụ kiện > Quấn áo > Trang phục truyền thống và lễ phục > Kimono: Áo khoác haori; Áo khoác và áo cardigan kiểu kimono; Áo yukata
zh-CN: 服饰与配饰 > 服装 > 传统服装与礼服 > 和服: 羽织外套; 和服外套与开衫; 浴衣
nb: Klær og tilbehør > Klesplagg > Tradisjonelle og serimonielle klær > Kimonoer: Haori-jakker; Kimonojakker og cardiganer; Yukataer
hr-HR: Odjeća i modni dodaci > Odjeća > Tradicionalna i svečana odjeća > Kimona: Haori jakne; Kimono jakne i kardigani; Yukata
ro-RO: Îmbrăcăminte și accesorii > Îmbrăcăminte > Îmbrăcăminte tradițională și de ceremonii > Chimonouri: Jachete haori; Jachete și cardigane tip chimonou; Yukata
nl: Kleding en accessoires > Kleding > Traditionele en ceremoniële kleding > Kimono's: Haori-jassen; Kimonojassen en -vesten; Yukata's
cs: Oblečení a doplňky > Oblečení > Tradiční a slavnostní oděvy > Kimona: Bundy haori; Kimonové bundy a kardigany; Jukaty
fi: Vaatteet ja asusteet > Vaatteet > Perinne- ja juhlavaatteet > Kimonot: Haori-takit; Kimonotakit ja -neuletakit; Yukatat
pt-PT: Acessórios e vestuário > Vestuário > Vestuário tradicional e de cerimónia > Kimonos: Casacos haori; Casacos e cardigans quimono; Yukatas
zh-TW: 服飾與配件 > 衣著 > 傳統慶典服飾 > 和服: 羽織外套; 和服外套與開襟衫; 浴衣
sk-SK: Oblečenie a doplnky > Oblečenie > Tradičné a slávnostné oblečenie > Kimoná: Japonské haori saká; Kimono saká a kardigány; Jukaty
ru: Одежда, обувь и аксессуары > Одежда > Традиционная и церемониальная одежда > Кимоно: Жакеты хаори; Жакеты и кардиганы в стиле кимоно; Юкаты
el: Ένδυση και αξεσουάρ > Ενδύματα > Παραδοσιακά ενδύματα & ενδύματα εθιμοτυπικών τελετών > Κιμονό: Τζάκετ χαόρι; Τζάκετ και ζακέτες κιμονό; Γιουκάτα
th: เสื้อผ้าและเครื่องประดับ > เสื้อผ้า > เสื้อผ้าแบบดั้งเดิมและสำหรับพิธีการ > กิโมโน: เสื้อแจ็คเก็ตฮาโอริ; เสื้อแจ็คเก็ตและคาร์ดิแกนกิโมโน; ชุดยูกาตะ
hu: Ruházat és kiegészítők > Ruházat > Hagyományos és ünnepélyes ruházat > Kimonók: Haori kabátok; Kimonókabátok és -kardigánok; Jukaták
pl: Ubrania i akcesoria > Odzież > Stroje tradycyjne i ceremonialne > Kimona: Kurtki haori; Kurtki i kardigany typu kimono; Jukaty
de: Bekleidung & Accessoires > Bekleidung > Traditionelle & Festkleidung > Kimonos: Haori-Jacken; Kimono-Jacken & -Cardigans; Yukatas